臺灣彰化地方法院刑事判決
111年度訴字第702號
                                      111年度訴字第783號
公  訴  人  臺灣彰化地方檢察署檢察官  
被      告  李信儀


上列被告因違反毒品危害防制條例案件，經檢察官提起公訴（11
1年度毒偵字第631號、756號、963號），被告於準備程序進行中
就被訴事實均為有罪之陳述，經本院合議庭裁定改由受命法官獨
任以簡式程序審理，判決如下：
    主  文
李信儀㈠犯施用第一級毒品，累犯，處有期徒刑柒月。㈡犯施用第
一級毒品，累犯，處有期徒刑柒月。㈢犯施用第一級毒品，累犯
，處有期徒刑柒月。㈣應執行有期徒刑壹年貳月。
    犯罪事實及理由
一、犯罪事實：
　  李信儀前因施用第一、二級毒品案件，經本院以107度訴字
    第1256號判處應執行有期徒刑8月確定（第一案）；又因施
    用第一級毒品案件，經本院以108年度訴字第527號判處有期
    徒刑6月確定（第二案）；再因施用第一、二級毒品案件，
    經本院以108年度訴字第627號判處有期徒刑7月、3月確定（
    第三案），經與第二案合併定應執行有期徒刑1年2月確定後
    ，與第一案接續執行，於民國（下同）109年4月21日假釋出
    監，而110年1月27日假釋付保護管束期滿，未經撤銷而視為
    已執行完畢（於本案構成累犯）。另因109年8月16日、109
    年10月21日施用毒品案件，經本院109年度毒聲字第455號裁
    定執行觀察、勒戒，110年2月23日入所執行至110年4月1日
    ，認無繼續施用毒品之傾向而釋放。
　㈠李信儀仍不知悔改，復基於施用第一級毒品海洛因之犯意，
    於110年11月19日16時許，在其位於彰化縣○○鎮○○路00號住
    處，均以將海洛因摻水置於針筒內注射之方式，施用第一級
    毒品海洛因。嗣於110年11月20日23時20分許，為警持檢察
    官核發之強制採驗尿液許可書採集其尿液送驗後，結果呈可
    待因及嗎啡陽性反應。
　㈡李信儀仍不知悔改，復基於施用第一級毒品海洛因之犯意，
    於111年2月5日15時許，在其位於彰化縣○○鎮○○路00號住處
    ，以將海洛因摻水置於針筒內注射之方式，施用第一級毒品
    海洛因。嗣於111年2月6日17時40分許，為警持檢察官核發
    之強制採驗尿液許可書採集其尿液送驗後，結果呈可待因及
    嗎啡陽性反應。
　㈢李信儀仍不知悔改，復基於施用第一級毒品海洛因之犯意，
    於111年4月29日15時許，在其位於彰化縣○○鎮○○路00號住處
    ，以將海洛因摻水置於針筒內注射之方式，施用第一級毒品
    海洛因1次。嗣於111年4月30日23時40分許，為警持檢察官
    核發之強制採驗尿液許可書採集其尿液送驗後，結果呈可待
    因及嗎啡陽性反應。
二、證據名稱：被告李信儀於警偵訊、本院訊問中之自白外，餘
    詳如下所示。　　　　
事實一㈠ 110年11月20日23：20受尿液採驗人尿液檢體採集送驗記錄（111年度毒偵字631號卷第7-1頁）、111年3月2日欣生生物科技股份有限公司濫用藥物尿液檢驗報告（111年度毒偵字631號卷第7頁） 事實一㈡ 111年2月6日17：40應受尿液採驗人尿液檢體採集送驗記錄（111年度毒偵字756號卷第7-1頁）、111年3月16日欣生生物科技股份有限公司濫用藥物尿液檢驗報告（111年度毒偵字756號卷第7頁） 事實一㈢ 111年4月30日23：40應受尿液採驗人尿液檢體採集送驗記錄（111年度毒偵字963號卷第7頁）、111年5月18日欣生生物科技股份有限公司濫用藥物尿液檢驗報告（111年度毒偵字963號卷第8頁） 
　　
三、論罪科刑：
  ㈠核被告李信儀所為，係犯三次之毒品危害防制條例第10條第1
    項之施用第一級毒品罪。被告持有毒品之低度行為，為施用
    毒品之高度行為吸收，皆不另論罪。被告所犯上開3罪，時
    間不同，犯意各別，行為互殊，應分別論處。
　㈡被告有犯罪事實欄內之前科執行經過，亦有臺灣高等法院被
    告前案紀錄表可查。其受有期徒刑執行完畢後，5年內故意
    再犯本案有期徒刑以上之罪，均為累犯，審酌被告本案所犯
    和構成累犯之前案，均為施用毒品犯罪，罪質相同，足見其
    對於刑罰之反應力薄弱，參酌司法院大法官解釋第775號解
    釋意旨，認皆有必要依刑法第47條第1項規定，加重其刑。
　㈢爰以行為人之責任為基礎，審酌被告自述：未婚、目前與父
    母親同住，被告目前在和美公館的屠宰場上班，是部分工時
    ，薪資有部分留下來做生活費等語。被告目前是家庭經濟生
    活狀況尚稱穩定、智識程度健全之成年人，卻屢因施用毒品
    案件迭經觀察、勒戒、徒刑執行，欠缺絕禁毒害之決心；被
    告坦承犯行，犯後態度良好，再觀察被告前案紀錄，絕大部
    分都是施用毒品案件（僅另有違反詐欺1案），尚無證據顯
    示被告因施用毒品行為而衍生其他危害社會治安之犯罪，危
    害性稍低等一切情狀，分別量處如主文所示之刑，並定應執
    行刑如主文所示。
四、依刑事訴訟法第273條之1第1項、第299條第1項前段、第310
    條之2、第454條第1項，毒品危害防制條例第10條第1項，刑
    法第11條前段、第47條第1項、第51條第5款，判決如主文。
本案經檢察官吳怡盈提起公訴，檢察官陳昭蓉到庭執行職務。
中　　華　　民　　國　　111 　年　　8 　　月　　29　　日
                  刑事第二庭    法  官  葉明松
以上正本證明與原本無異。
如不服本判決應於收受判決後20日內向本院提出上訴書狀，並應
敘述具體理由。其未敘述上訴理由者，應於上訴期間屆滿後20日
內向本院補提理由書( 均須按他造當事人之人數附繕本) 「切勿
逕送上級法院」。
中　　華　　民　　國　　111 　年　　8 　　月　　29　　日
                                書記官  王惠嬌
附錄本案論罪科刑法條全文：
毒品危害防制條例第10條
施用第一級毒品者，處六月以上五年以下有期徒刑。
施用第二級毒品者，處三年以下有期徒刑。